臺灣臺北地方法院刑事判決　　　　　　　94年度訴緝字第94號
公　訴　人　臺灣臺北地方法院檢察署檢察官
被　　　告　甲○○
上列被告因偽造文書案件，經檢察官提起公訴（92年度偵緝字第
1992號），嗣因被告就被訴事實為有罪之陳述，經本院告知簡式
審判程序意旨，並聽取公訴人及被告之意見後，本院合議庭裁定
由受命法官獨任依簡式審判程序審理，判決如下：
    主  文
甲○○連續行使偽造私文書，足以生損害於公眾及他人，處有期
徒刑伍月，如易科罰金，以佰元折算壹日。機車買賣契約書上
偽造之「顏榮和」署押壹枚及台北市政府警察局舉發違反道路交
通管理事件通知單上收受通知聯者簽章欄內偽造之「顏榮和」署
押共枚（含移送聯、迴覆聯、存根聯）均沒收。
    事  實
一、甲○○前於另案遭通緝期間，為避免警方緝獲，竟基於行使
    偽造私文書之概括犯意，先於民國91年3 月28日，前往址設
    台北市中正區○○○路○段93號1樓之益揚車業有限公司（下
    稱益揚公司），冒用顏榮和（嗣顏榮和更名為乙○○）名義
    ，以新台幣（下同）4500元之價格，向益揚公司購買車號DE
    E-116 號之輕型中古機車乙部，並在機車買賣契約書上偽造
    「顏榮和」之署押1 枚，虛載係顏榮和本人簽訂上開機車買
    賣契約書之不實內容，而偽造該機車買賣契約書私文書後，
    持向該公司負責人陳周紅行使之，足以生損害於乙○○及益
    揚公司之權益；復於同年6月10日下午2時40分許，騎乘上開
    機車行經台北市○○路○段307巷口時，因後搭載乘客未戴安
    全帽，為台北市政府警察局中正第一分局泉州街派出所警員
    攔停舉發，詎其竟冒用顏榮和名義在舉發違反道路交通管理
    件通知單（下稱舉發通知單）之收受通知聯者簽章欄內偽簽
    「顏榮和」之署押1次（含移送聯、迴覆聯、存根聯共3枚）
    ，再將表示收受該通知用意證明之私文書，持交承辦警員而
    行使之，足以生損害於主管機關裁罰違規駕駛人之正確性及
    乙○○之權益。
二、案經台北市政府警察局中正第二分局報告台灣台北地方法院
    檢察署偵查起訴。
    理  由
壹、程序方面：
    按本件被告甲○○所犯係死刑、無期徒刑、最輕本刑為3 年
    以上有期徒刑以外之罪，其於準備程序就前揭被訴事實為有
    罪之陳述，經受命法官告知簡式審判程序之旨，並聽取其與
    公訴人之意見後，本院認無不得或不宜改依簡式審判程序進
    行之處，爰依刑事訴訟法第273條之1第1項、第284條之 1，
    裁定本件由受命法官獨任進行簡式審判程序，合先敘明。
貳、實體方面：
一、訊據被告對上揭事實均坦承不諱，核與被害人乙○○之指述
    相符，並經證人陳周紅於警詢中證述綦詳（見偵字卷第5 頁
    ），復有機車買賣契約書、行車執照、保險證、舉發通知單
    （含移送聯、迴覆聯、存根聯）各乙份附卷可稽（見偵字卷
    第7 至10、32頁），是依前述補強證據，足資擔保被告於本
    院審理時所為前開任意性自白具有相當程度之真實性，而得
    使本院確信被告前述自白與事實相符。揆諸刑事訴訟法第15
    6條第1項「被告之自白，非出於強暴、脅迫、利誘、詐欺、
    違法羈押或其他不正之方法，且與事實相符者，得為證據」
    及第2 項「被告之自白，不得作為有罪判決之唯一證據，仍
    應調查其他必要之證據，以察其是否與事實相符」規定，本
    院自得採為論科之依據，從而，本件事證明確，被告之犯行
    堪以認定，應予依法論科。
三、按被告在警員製發之舉發通知單（含移送聯、迴覆聯、存根
    聯）之簽章欄內偽造「顏榮和」署押表示簽收後，交付予警
    員，已就該文書之內容有所主張，並表示收受該單據之意，
    足以生損害於主管機關裁罰違規駕駛人之正確性及乙○○之
    權益。又所謂連續犯者，係指行為人雖有數犯行，但其犯案
    初始，即有遇機會便犯之概括犯意而言，被告自承其因另案
    遭通緝，為避免警方緝獲，因此冒用顏榮和名義，其在第一
    次犯行時，即想到有機會的話，會再冒用顏榮和名義犯案等
    語（見本院94年5 月16日準備程序筆錄），顯然被告係為逃
    避追緝始生連續行使偽造私文書之犯意，故其於犯案初始，
    即具有概括之犯意甚明。是核被告所為，係犯刑法第216 條
    、第210 條之行使偽造私文書罪。其偽造署押之行為係偽造
    私文書之部分行為；其偽造私文書後進而行使，偽造之低度
    行為應為行使之高度行為所吸收，均不另論罪。其先後2 次
    行使偽造私文書之犯行，時間緊接，方法相同，觸犯構成要
    件相同之罪，顯係基於概括犯意為之，為連續犯，應依刑法
    第56條規定，以一罪論，並加重其刑。起訴意旨認上開2 次
    犯行係犯意各別、行為互殊之二罪，應予分論併罰，容有誤
    會，惟業據蒞庭檢察官予以更正。爰審酌被告有多次施用毒
    品紀錄，素行非佳，有台灣高等法院被告全國前案紀錄表乙
    份在卷可參，其於另案遭通緝期間，為逃避警方追緝，竟冒
    用乙○○之原名顏榮和名義偽造署押、行使偽造私文書，足
    生損害於益揚公司、乙○○之權益及主管機關裁罰違規駕駛
    人之正確性，且嗣經通緝到案，浪費司法資源甚鉅，自應受
    相當程度之刑事非難；惟考量其於本院審理中坦承犯行，態
    度良好等一切情狀，量處如主文所示之刑，並諭知易科罰金
    之折算標準，以資懲儆。另偽造之機車買賣契約書，業據被
    告向益揚公司提出，已非被告所有，且非義務沒收之物，爰
    不予宣告沒收，惟其上偽造之「顏榮和」署押1 枚，及舉發
    通知單上收受通知聯者簽章欄內偽造之「顏榮和」署押共 3
    枚（含移送聯、迴覆聯、存根聯），不問屬於被告與否，均
    應依刑法第219條規定，併予宣告沒收，附此敘明。
據上論斷，應依刑事訴訟法第273條之1第1項、第299條第1 項前
段，刑法第56條、第216條、第210條、第41條第1項前段、第219
條，罰金罰鍰提高標準條例第2條，判決如主文。
本案經檢察官張智堯到庭執行職務。
中　　華　　民　　國　　94　　年　　5　　月　　23     日
  　　　　　　　　　刑事第十三庭  法　官  鍾素鳳
以上正本證明與原本無異。
如不服本判決，應於判決送達後10日內，向本院提出上訴狀。
                             　   書記官　陳鳳瀴
中　　華　　民　　國　　94　　年　　5 　　月　　23　　日
附錄本判決論罪之法條：
刑法第210條
    偽造、變造私文書，足以生損害於公眾或他人者，處5年以
    下有期徒刑。
刑法第216條
    行使第210條至第215條之文書者，依偽造、變造文書或登載
    不實事項或使登載不實事項之規定處斷。
刑法第219條
    偽造之印章、印文或署押，不問屬於犯人與否，沒收之。
